【裁判字號】    95,易,322
【裁判日期】    950329
【裁判案由】    竊盜
【裁判全文】
臺灣桃園地方法院刑事判決               95年度易字第322號
公  訴  人  台灣桃園地方法院檢察署檢察官
被      告  丁○○
                    （另案在臺灣桃園看守所附設勒戒所勒戒
上列被告因竊盜案件，經檢察官提起公訴（94年度偵字第18482
號、第20822 號、95年度偵字第2145號、第2246號），嗣被告於
本院準備程序進行中就起訴之犯罪事實為有罪之陳述，經告知被
告簡式審判程序之旨，並聽取當事人之意見後，經本院合議庭裁
定由受命法官獨任進行簡式審判程序，本院判決如下：
    主  文
丁○○連續攜帶兇器竊盜，累犯，處有期徒刑壹年。扣案之Ｔ字
起子壹支、鑰匙貳支，均沒收。
    事  實
一、丁○○前於民國90年間因妨害公務案件，經本院以90年度交
    易字第147 號判處有期徒刑5 月，如易科罰金，以300 元折
    算1 日，經臺灣高等法院於90年7 月18日以90年度交上易字
    第259 號駁回上訴號確定，並於同年11月28日易科罰金執行
    完畢。
二、詎丁○○仍不知悔改，基於意圖為自己不法所有之概括犯意
    ，先後於如附表所示之時間、地點，或徒手方式，或以其所
    有，客觀上足以對人之身體、生命構成威脅之Ｔ字起子破壞
    車鎖，或以其所有之鑰匙（詳細竊盜方式如附表一所示），
    竊取如附表一所示之財物。嗣分別於如附表二所示時、地為
    警查獲，並扣得丁○○所有用以行竊之Ｔ字起子1 支、鑰匙
    2 支。
三、案經桃園縣政府警察局平鎮分局、中壢分局、桃園分局、大
    園分局報請臺灣桃園地方法院檢察署檢察官偵查起訴，經合
    議庭裁定以簡式審判程序審理。
    理  由
一、本件被告所犯係死刑、無期徒刑、最輕本刑為3 年以上有期
    徒刑以外之罪，其於準備程序中就被訴事實為有罪之陳述，
    經法官告知簡式審判程序之旨，並聽取公訴人、被告之意見
    後，依刑事訴訟法第273 條之1 第1 項規定，經本院合議庭
    裁定，由受命法官獨任進行簡式審判程序審理，核先敘明。
二、上揭犯罪事實，業據被告丁○○於警詢、檢察官偵查中及本
    院審理時坦承不諱，並有如附表一證據欄內所示之證據附卷
    ，及被告所有之Ｔ字起子1 支、鑰匙2 支扣案可佐，被告自
    白與事實相符，應堪採信。本件罪證明確，被告犯行均堪認
    定，應予論科。
三、按攜帶兇器竊盜，祇須行竊時攜帶具有危險性之兇器為已足
    ，並不以攜帶之初有行兇之意圖為必要（參照最高法院62年
    臺上字2489號判例）。查本件被告行竊時所用之Ｔ字起子，
    為金屬製品，質地堅硬，在客觀上對人之生命、身體具有危
    險性，自屬兇器。是核被告如附表一編號1 、4 、5 之犯行
    ，均係犯刑法第320 條第1 項普通竊盜罪；被告如附表一編
    號2 、3 之犯行，均係犯刑法第321 條第1 項第3 款攜帶兇
    器之加重竊盜罪。被告如附表一所示5 次竊盜犯行，犯罪時
    間緊接，所犯基本構成要件相同，顯係基於概括犯意為之，
    應依刑法第56條連續犯之規定，依情節較重之攜帶兇器竊盜
    之一罪，並依法加重其刑。查被告於90年間因妨害公務案件
    ，經本院以90年度交易字第147 號判處有期徒刑5 月，如易
    科罰金，以300 元折算1 日，經臺灣高等法院於90年7 月18
    日以90年度交上易字第259 號駁回上訴號確定，並於同年11
    月28日易科罰金執行完畢，有臺灣高等法院被告全國前案紀
    錄表在卷可考，其於前案執行完畢5 年內，再犯本件有期徒
    刑以上之罪，為累犯，應依法加重其刑，並遞加重之。爰審
    酌被告爰審酌被告不思正途多次或徒手、或攜帶兇器竊盜他
    人財物，對社會治安影響非輕，兼衡其犯罪動機、目的、情
    節，犯罪後坦承犯行，態度尚佳等一切情狀，量處如主文所
    示之刑，以資懲儆。扣案之Ｔ字起子1 支、鑰匙2 支，均係
    被告所有，供其犯本件竊盜所用之物，業據被告供陳明確，
    爰依刑法第38條第1 項第2 款之規定沒收之。
據上論斷，依刑事訴訟法第273 條之1 第1 項、第299 條第1 項
前段，刑法第56條、第321 條第1 項第3 款、第47條、第38條第
1 項第2 款，判決如主文。
本案經檢察官蔡孟利到庭執行職務。
中    華    民    國    95    年    3     月    29    日
                  刑事第一庭  法  官  朱美璘
以上正本證明與原本無異
如不服本判決書應於送達後10日內向本院提出上訴狀
                              書記官  楊鳳滿
中    華    民    國    95    年    3     月    30    日
附錄本案論罪科刑法條：
刑法第320條第1項：
意圖為自己或第三人不法之所有，而竊取他人之動產者，為竊盜
罪，處五年以下有期徒刑、拘役或五百元以下罰金。
刑法第321條：
犯竊盜罪而有左列情形之一者，處六月以上、五年以下有期徒刑
：
一、於夜間侵入住宅或有人居住之建築物、船艦或隱匿其內而犯
    之者。
二、毀越門扇、牆垣或其他安全設備而犯之者。
三、攜帶兇器而犯之者。
四、結夥三人以上而犯之者。
五、乘火災、水災或其他災害之際而犯之者。
六、在車站或埠頭而犯之者。
前項之未遂犯罰之。
附表一：
┌───┬─────┬───────┬────┬────────┬───────┬──────┐
│編 號 │ 時  間   │  地   點     │被害人  │ 犯  罪  方  法 │   證    據   │  所犯法條  │
├───┼─────┼───────┼────┼────────┼───────┼──────┤
│  1   │94.09.13  │桃園縣平鎮市廣│己○○  │徒手將1 樓不鏽鋼│扣押物品目錄、│ 刑法第320  │
│      │14時許    │豐街福壽7 巷6 │        │鐵門2 扇（母子門│付款簽收簿、現│ 條第1項    │
│      │          │、8 號之共用1 │        │）卡榫向上抽取拔│場照片、被害人│            │
│      │          │樓（94偵18482 │        │出後，將鐵門取下│己○○指訴、證│            │
│      │          │）            │        │，載去賣給吳秋香│人吳秋香、呂學│            │
│      │          │              │        │取得825 元      │展證述        │            │
├───┼─────┼───────┼────┼────────┼───────┼──────┤
│  2   │94.10.07  │桃園縣平鎮市新│邱顯文所│自製的Ｔ字起子偷│贓物認領保管單│刑法第321 條│
│      │20時許    │興路與義興街口│有，楊聯│Z8-8462 汽車1 部│、查詢車輛認可│第1項第3款  │
│      │          │（94偵20822） │璧使用  │（價值300,000 元│資料、照片、被│            │
│      │          │              │        │）              │害人戊○○指訴│            │
├───┼─────┼───────┼────┼────────┼───────┼──────┤
│  3   │94.10.08  │桃園縣中壢市蘇│甲○○  │自製的Ｔ字起子偷│贓物認領保管單│刑法第321 條│
│      │20時許    │州一街40號前  │        │KY-3325 汽車1 部│、被害人甲○○│第1項第3款  │
│      │          │（94偵20822） │        │（價值6,000元） │指訴、查詢車輛│            │
│      │          │              │        │                │認可資料、照片│            │
├───┼─────┼───────┼────┼────────┼───────┼──────┤
│  4   │95.01.06  │桃園縣大園鄉民│乙○○  │以自備鑰匙竊取  │查詢車輛認可資│刑法第320 條│
│      │16時30分許│生路115號前   │        │W6-8480 自小貨車│料、車輛協尋證│第1項       │
│      │          │（95偵2145）  │        │（價值100,000 元│明單、贓物認領│            │
│      │          │              │        │）              │保管單、照片、│            │
│      │          │              │        │                │乙○○指訴    │            │
├───┼─────┼───────┼────┼────────┼───────┼──────┤
│  5   │95.01.09  │桃園縣桃園市溫│張惠娟所│以自備鑰匙竊取  │贓物領據單、查│刑法第320 條│
│      │17時許    │州街52巷8 號前│有，陳宇│MOU-311 號重型機│詢車輛認可資料│第1項       │
│      │          │（95偵2246）  │鋒使用  │車（價值5,000 元│、丙○○指訴  │            │
│      │          │              │        │）              │              │            │
│      │          │              │        │                │              │            │
└───┴─────┴───────┴────┴────────┴───────┴──────┘
 附表二：查獲時、地
┌────┬────────┬──────────┬─────────────┬───────┐
│編    號│查  獲  時  間  │查  獲  地  點      │        扣案物            │   備  註     │
├────┼────────┼──────────┼─────────────┼───────┤
│  1     │94.09.15.2時30分│桃園縣平鎮分局宋屋派│                          │被害人報案，警│
│        │                │出所                │                          │員通知被告到所│
├────┼────────┼──────────┼─────────────┼───────┤
│  2     │94.10.08.20 時30│桃園縣中壢市○○路與│Ｔ字起子1支               │              │
│        │分許            │元化路口            │                          │              │
├────┼────────┼──────────┼─────────────┼───────┤
│  3     │95.01.08.15 時30│桃園縣桃園市○○○路│鑰匙1支                   │              │
│        │分許            │與中埔二街口        │                          │              │
├────┼────────┼──────────┼─────────────┼───────┤
│  4     │95.01.16.20 時30│桃園縣大園鄉後厝村1 │鑰匙1支                   │              │
│        │分許            │鄰後厝40號前        │                          │              │
└────┴────────┴──────────┴─────────────┴───────┘


司法院資訊處製作；財團法人民間司法改革基金會備份。
